臺灣屏東地方法院刑事判決　　　　　　　100年度易字第330號
公　訴　人　臺灣屏東地方法院檢察署檢察官
被　　　告　徐文傳
上列被告因違反毒品危害防制條例案件，經檢察官提起公訴（10
0 年度毒偵字第291 號），被告於準備程序中就被訴事實為有罪
之陳述，經本院告知簡式審判程序之旨，並聽取被告及公訴人之
意見後，合議庭裁定由受命法官獨任進行簡式審判程序，判決如
下：
    主  文
徐文傳施用第二級毒品，累犯，處有期徒刑陸月，如易科罰金，
以新臺幣壹仟元折算壹日。
    事  實
一、徐文傳前於民國88年間因施用毒品案件，經本院以88年度毒
    聲字第1633號裁定送勒戒處所施以觀察、勒戒，因認無繼續
    施用毒品之傾向，於89年2 月3 日期滿執行完畢釋放，並經
    臺灣屏東地方法院檢察署檢察官以89年度毒偵緝字第17號為
    不起訴處分確定；又於90年間因施用毒品案件，經本院以90
    年度毒聲字第379 號裁定送勒戒處所施以觀察、勒戒，因認
    無繼續施用毒品之傾向，於90年6 月4 日執行完畢釋放，並
    經臺灣屏東地方法院檢察署檢察官於以90年度毒偵緝字第11
    4 號為不起訴處分確定。復於93年間因施用毒品案件，經本
    院以93年度易字第281 號判處有期徒刑3 月、5 月，應執行
    有期徒刑7 月確定；再於同年間因施用毒品案件，經本院以
    93年度易字第682 號判處有期徒刑6 月確定，上開案件接續
    執行，於94年11月20日期滿執行完畢；另於95年間因施用毒
    品、毀棄損壞案件，經本院以95年度訴字第719 號、95年度
    簡字第1681號分別判處有期徒刑10月、4 月確定，上開2 罪
    嗣經本院以96年度聲減字第1079號裁定各減為有期徒刑5 月
    、2 月，應執行有期徒刑6 月確定，於96年12月12日縮刑期
    滿執行完畢。詎其明知甲基安非他命係屬第二級毒品，不得
    非法持有、施用，竟基於施用第二級毒品甲基安非他命之犯
    意，於99年8 月29日上午10時30分許，在位於屏東縣麟洛鄉
    之「運動公園」廁所內，以將甲基安非他命置於玻璃球內燒
    烤後，吸食所產生煙霧之方式，施用第二級毒品甲基安非他
    命1 次。嗣於99年8 月31日上午11時30分許，在屏東縣麟洛
    鄉○○路處，為警盤查而查獲，其在未有偵查犯罪職權之機
    關或公務員發現其施用第二級毒品犯罪前，即向警方坦承施
    用上開毒品，並接受裁判，復經徵得其同意後採尿送驗，檢
    出甲基安非他命陽性反應，始知悉上情。
二、案經屏東縣政府警察局屏東分局移送臺灣屏東地方法院檢察
    署檢察官偵查起訴。
    理  由
一、本件被告徐文傳所犯係死刑、無期徒刑、最輕本刑為3 年以
    上有期徒刑以外之罪，其於本院準備程序中就前揭被訴事實
    為有罪之陳述，經受命法官告知簡式審判程序之旨，並聽取
    其與公訴人之意見後，本院認無不得或不宜改依簡式審判程
    序進行之處，爰依刑事訴訟法第273 條之1 第1 項、第284
    條之1 ，本院合議庭裁定由受命法官獨任依簡式審判程序審
    理，合先敘明。
二、上揭犯罪事實，業據被告徐文傳於警詢及本院審理時均坦承
    不諱，而被告為警查獲時所採集之尿液檢體，經送請臺灣檢
    驗科技股份有限公司檢驗，其結果呈甲基安非他命陽性反應
    ，有該公司99年12月14日編號KH/2010/B0000000號濫用藥物
    檢驗報告1 份( 見警卷第12頁) 在卷可稽，並有屏東縣政府
    警察局屏東分局尿液送驗代號與真實姓名對照表1 紙、查獲
    本案及徐文傳之尿液初步檢驗呈毒品反應照片2 張( 見警卷
    第12頁) 附卷可佐。足認被告上開任意性之自白顯與事實相
    符，堪信為真實。是本件事證明確，被告徐文傳上開施用第
    二級毒品甲基安非他命之犯行，洵堪認定。
三、按觀察、勒戒或強制戒治執行完畢釋放後，5 年內再犯第10
    條之罪者，應依一般刑事訴訟程序予以起訴論罪科刑，此觀
    諸毒品危害防制條例第20條、第23條第2 項規定自明。再按
    犯毒品危害防制條例第10條之罪，經觀察、勒戒後，認無繼
    續施用毒品之傾向，應即釋放，並為不起訴處分；認有繼續
    施用毒品之傾向者，應由檢察官聲請法院裁定令入戒治處所
    施以強制戒治，至無繼續戒治之必要，強制戒治期滿，應即
    釋放，由檢察官為不起訴處分。經觀察勒戒、強制戒治執行
    完畢釋放後，5 年內再犯第10條之罪，依93年1 月9 日修正
    施行之毒品危害防制條例第23條第2 項規定意旨，應由檢察
    官偵查起訴。又依修正後之規定，僅限於「初犯」及「5 年
    後再犯」2 種情形，始應先經觀察、勒戒或強制戒治程序。
    倘被告於5 年內已再犯，經依法追訴處罰，縱其第3 次（或
    第3 次以上）再度施用毒品之時間，在初犯經觀察、勒戒或
    強制戒治執行完畢釋放5 年以後，已不合於「5 年後再犯」
    之規定，且因已於「5 年內再犯」，顯見其再犯率甚高，原
    實施觀察、勒戒或強制戒治，已無法收其實效，即應依該條
    例第10條處罰（最高法院97年度第5 次刑事庭會議決議參照
    ）。查被告前於90年間因施用毒品案件，經本院以90年度毒
    聲字第379 號裁定送勒戒處所施以觀察、勒戒，因認無繼續
    施用毒品之傾向，於90年6 月4 日執行完畢釋放，並經臺灣
    屏東地方法院檢察署檢察官於以90年度毒偵緝字第114 號為
    不起訴處分確定；其復於前開觀察勒戒執行完畢釋放後5 年
    內之93年間，因施用毒品案件而經本院以93年度易字第281
    號判處有期徒刑3 月、5 月，應執行有期徒刑7 月確定，有
    臺灣高等法院被告前案紀錄表1 份在卷可參，則被告於99年
    8 月29日上午10時30分許，再度施用第二級毒品甲基安非他
    命之行為，揆諸前開最高法院決議之意旨，即非屬該條例第
    20條第3 項所定「5 年後再犯」之情形，是檢察官逕行依毒
    品危害防制條例第23條第2 項之規定，予以追訴，應屬適法
    ，本院自得依法予以論罪科刑。
四、核被告徐文傳所為，係犯毒品危害防制條例第10條第2 項施
    用第二級毒品罪。其於施用第二級毒品甲基安非他命前持有
    第二級毒品甲基安非他命之犯行，已為其後施用第二級毒品
    甲基安非他命之高度行為所吸收，應不另論罪。另被告有如
    事實欄所載論罪科刑執行之前科記錄，有前開臺灣高等法院
    被告前案紀錄表1 份在卷可查，其於有期徒刑執行完畢後，
    5 年以內故意再犯本件有期徒刑以上刑之罪，為累犯，應依
    刑法第47條第1 項規定，加重其刑。又被告於上開施用毒品
    後，在未有偵查犯罪職權之機關或公務員發覺其本件施用毒
    品犯罪前，即向警方坦承上開施用毒品犯行，有查獲施用毒
    品案件報告表1 紙( 見警卷第9 頁) 附卷可按，嗣並接受裁
    判，是被告之行為，已合於自首之要件，爰依刑法第62條前
    段規定，減輕其刑，並與前開加重部分，依法先加重後減輕
    之。爰審酌被告曾因施用毒品經送勒戒處所施以觀察勒戒，
    並處以罪刑後，仍未能戒斷其施用毒品之惡習，而再次違犯
    本見施用毒品之罪，足見其陷溺已深，惟念及其施用毒品行
    為僅係戕害其自己身心健康，並無加害他人，且其於犯罪後
    已坦承犯行，態度尚可，暨衡及其素行、智識程度、生活狀
    況等一切情狀，量處如主文所示之刑，併酌以其教育程度為
    國中肄業，家庭經濟情況為小康( 見警卷調查筆錄受詢問人
    欄所載) 等情，諭知如主文所示之易科罰金折算標準。至檢
    察官雖具體求處有期徒刑9 月，惟本院審酌上揭諸情，認本
    件上開所量處之刑，應屬適當，併予敘明。
據上論斷，應依刑事訴訟法第273 條之1 第1 項、第284 條之1
、第299 條第1 項前段，毒品危害防制條例第10條第2 項，刑法
第11條前段、第47條第1 項、第62條前段、第41條第1 項前段，
，判決如主文。
本案經檢察官鍾佩真到庭執行職務。
中    華    民    國   100    年    4     月    29    日
                刑事第一庭   法  官  許瑜容
以上正本證明與原本無異。
如不服本判決應於收受判決後10日內向本院提出上訴書狀，並應
敘述具體理由；其未敘述上訴理由者，應於上訴期間屆滿後20日
內向本院補提理由書（均須按他造當事人之人數附繕本）「切勿
逕送上級法院」。
中    華    民    國   100    年    4     月    29    日
                             書記官  龔惠婷
附錄本案論罪科刑法條全文：
毒品危害防制條例第10條
施用第一級毒品者，處六月以上五年以下有期徒刑。
施用第二級毒品者，處三年以下有期徒刑。